# 满足同一控下合并的条件问题

提问人：会计真凡人 时间：2020-06-24 09:33:10
陈版你好，最近看深交所首次发行上市问答中，第 27 项，企业合并过程中，对于合并各方是否在同一控制权下认定需要重点关注的内容有哪些？其中非暂时性控制是指合并前后较长的时间内受同一方或相同的多方最终控制。较长的时间通常指一年以上（含一年）。
我的问题是，在合并前参与的合并的各方，如果有一方不满足这个条件，就按照《企业合并准则》中非同一控制下的合并进行账务处理吗？

回答人：chenyiwei
不建议过于机械地理解为“前后各一年”，而是基于实质重于形式原则处理。参考：《瑞华研究 2010 ～ 2019 汇编》
之“问题3-2-7（企业合并类型的判断问题）”。